Minutes et répertoires du notaire Abraham SILLY, 6 novembre 1781 - 25 octobre 1804 (étude IX)
Archives nationales
- Répertoire(s) de Abraham SILLY, 6 novembre 1781 - 1805; MC/RE/IX/9 - MC/RE/IX/14
  - Répertoire. 1788, 4 janvier - 1791, 31 janvier, 4 janvier 1788 - 31 janvier 1791; MC/RE/IX/10
    - Notoriété concernant Jeanne Robinot, veuve Rolot, 4 novembre 1790
      notoriété; Robinot, Jeanne; Rolot (veuve)
    - Contrat de mariage entre Jacques Dufresnelle et Marie Madeleine Rouillier, veuve Aubert, 7 novembre 1790
      contrat de mariage; Dufresnelle, Jacques; Rouillier, Marie-Madeleine; Aubert (veuve)
    - Inventaire après décès de Madame la princesse de Salm Kerbourg, 8 novembre 1790
      inventaire après décès; Salm Kerbourg (madame la princesse de)
    - Notoriété constatant l'héritière de Anne Geneviève Marin, 12 novembre 1790
      notoriété; Marin, Anne-Geneviève
    - Inventaire après décès de Jean Michel Genard, 26 novembre 1790
      inventaire après décès; Genard, Jean-Michel
    - Contrat de mariage entre Guillaume Burard et Geneviève Petronille Tissier, 11 décembre 1790
      contrat de mariage; Burard, Guillaume; Tissier, Geneviève-Pétronille
    - Dépôt du mortuaire de François Javin, 14 décembre 1790
      acte d'état civil; dépôt de pièces; Javin, François
    - Contrat de mariage entre Blaize Jodon et Marie Adélaide Auguié, 20 décembre 1790
      contrat de mariage; Jodon, Blaize; Auguie, Marie-Adélaide
    - Contrat de mariage entre Jean Georges Hans du Maison et Marie Clément, 22 décembre 1790
      contrat de mariage; Du Maison, Jean-Georges-Hans; Clement, Marie
  - Répertoire. 1791, 5 février - an II, ventôse, 5 février 1791 - 21 ventôse an II (11 mars 1794); MC/RE/IX/11
  - Répertoire. an III, vendémiaire - an VII, frimaire, 4 vendémiaire an III (25 septembre 1794) - 29 frimaire an VII (19 décembre 1798); MC/RE/IX/12
  - Répertoire. an VII, nivôse - an IX, jour complémentaire, 1er nivôse an VII (21 décembre 1798) - 4 jour complémentaire an IX (21 septembre 1801); MC/RE/IX/13
    - Inventaire après décès de François-Simon Fontaine., 25 nivôse an IX (15 janvier 1801)
      MC/RE/IX/13
      Base Miriad 2 des inventaires après décès, 1801-1850, par Thierry Boudignon, avec le concours de Marie-France Nivet et du personnel du Minutier central, 1995-2012 (base de données migrée: voir contexte dans le Plan d’orientation général - Notaires de Paris, guides thématiques du Minutier).
      Date de création de la notice: 2008
      inventaire après décès; Fontaine, François-Simon
    - Inventaire après décès de Jean-François-Nicolas Hermant, rue de la Vieille Boucherie, division du Théâtre français., 9 pluviose an IX (29 janvier 1801)
      inventaire après décès; Vieille-Boucherie (rue de la); Hermant, Jean-François-Nicolas
    - Inventaire après décès de Jean-Baptiste-Joseph Anache, rue Pavée, n° 7, division du Théâtre français., 14 ventôse an IX (5 mars 1801)
      inventaire après décès; Pavée (rue); Anache, Jean-Baptiste-Joseph
    - Inventaire après décès de Jérôme-Léonor Lemercier., 18 ventôse an IX (9 mars 1801)
      inventaire après décès; Lemercier, Jérôme-Léonor
    - Inventaire après décès de Charlotte-Dorothée Gibert, épouse de Jean-Baptiste-Claude Bertholet, rue Saint-Denis, n° 57., 9 germinal an IX (30 mars 1801)
      inventaire après décès; Saint-Denis (rue); Gibert, Charlotte-Dorothée; Bertholet, Jean-Baptiste-Claude
    - Inventaire après décès de Bertrand Dufreme., 3 floréal an IX (23 avril 1801)
      inventaire après décès; Dufreme, Bertrand
    - Inventaire après décès de Claude Lapanne., 21 floréal an IX (11 mai 1801)
      inventaire après décès; Lapanne, Claude
    - Inventaire après décès de Philippine-Adélaïde-Auguste-Sophie Prévost veuve de rené-François-Chatelain Popincourt., 9 prairial an IX (25 mai 1801)
      inventaire après décès; Prévost, Philippine-Adélaïde-Auguste-Sophie; Chatelain Popincourt, René-François
    - Inventaire après décès de Joseph Montroux., 17 prairial an IX (6 juin 1801)
      inventaire après décès; Montroux, Joseph
    - Inventaire après décès de Marie-Catherine-Françoise Ferry, épouse de Mr Barbin., 21 prairial an IX (10 juin 1801)
      inventaire après décès; Ferry, Marie-Catherine-Françoise; Barbin
    - Inventaire après décès de Françoise-Suzanne Dunot, épouse de Charles Beaujan., 27 messidor an IX (16 juillet 1801)
      inventaire après décès; Dunot, Françoise-Suzanne; Beaujan, Charles
    - Inventaire après décès de René Lefèvre., 8 thermidor an IX (27 juillet 1801)
      inventaire après décès; Lefèvre, René
    - Inventaire après décès de Jean-René Lefils., 8 thermidor an IX (26 août 1801)
      inventaire après décès; Lefils, Jean-René
  - Répertoire. an X, vendémiaire - an XIV, nivôse, 2 vendémiaire an X (24 septembre 1801) - 10 nivôse an XIV (1805); MC/RE/IX/14
    Répertoire des notaires Abraham-Justin Silly ( 2 vendémiaire an X-3 brumaire an XIII (24 septembre 1801-25 octobre 1804)), Jean Bertrand (3 brumaire an XIII ( 25 octobre 1804 )-10 nivôse an XIV (31 décembre 1805)).
    - Inventaire après décès de Nicolas Lorain, Plessis Piquet, département de la Seine., 10 vendémiaire an IX (28 septembre 1801)
      MC/RE/IX/14
      inventaire après décès; Le Plessis-Robinson (Hauts-de-Seine); Lorain, Nicolas
    - Inventaire après décès de Anne Parisot, épouse de Christian Hyacinthe Choppin., 24 vendémiaire an IX (16 octobre 1801)
      inventaire après décès; Parisot, Anne; Choppin, Christian-Hyacinthe
    - Inventaire après décès de Pierre Chenevière., 3 brumaire an IX (25 octobre 1801)
      inventaire après décès; Chenevière, Pierre
    - Inventaire après décès de Jean-Baptiste-Léger Rouyer., 27 brumaire an IX (18 novembre 1801)
      inventaire après décès; Rouger, Jean-Baptiste-Léger
    - Inventaire après décès de Alain Lagenie., 2 frimaire an IX (23 novembre 1801)
      inventaire après décès; Lagerie, Alain
    - Inventaire après décès de Jean-François Vidalat., 29 nivôse an X (19 janvier 1802)
      inventaire après décès; Vidalat, Jean-François
    - Inventaire après décès de Anne-Marie Hackemberger., 12 pluviose an X (1er février 1802)
      inventaire après décès; Hackemberger, Anne-Marie
    - Inventaire après décès de Gothier Koultzer., 16 pluviose an X (5 février 1802)
      inventaire après décès; Koultzer, Gothier
    - Inventaire après décès de Charles-Alexandre Moullin., 25 pluviose an X (14 février 1802)
      inventaire après décès; Moullin, Charles-Alexandre
    - Inventaire après décès de Jean-Baptiste de Bonnelle., 27 pluviose an X (16 février 1802)
      inventaire après décès; Bonnelle (de), Jean-Baptiste
    - Inventaire après décès de François Gatange., 1er ventôse an X (20 février 1802)
      inventaire après décès; Gatange, François
    - Inventaire après décès de Antoine Vinchon., 4 ventôse an X (23 février 1802)
      inventaire après décès; Vinchon, Antoine
    - Inventaire après décès de Claude-Geneviève Lecoq, veuve de Jean Lafargue., 30 germinal an X (20 avril 1802)
      inventaire après décès; Lecos, Claude-Geneviève; Lafargue, Jean
    - Inventaire après décès de Jean Chagneau, aux Batignolles, barrière de Clichy., 8 floréal an X (28 avril 1802)
      inventaire après décès; Clichy (ancienne commune); Batignolles (quartier); Clichy (place de); Chagneau, Jean
    - Inventaire après décès de Adrien-Nicolas Grawignon Latinville., 28 floréal an X (18 mai 1802)
      inventaire après décès; Grawignon Latinville, Adrien-Nicolas
    - Inventaire après décès de Louis-Samson Gomel., 23 prairial an X (12 juin 1802)
      inventaire après décès; Gomel, Louis-Samson
    - Inventaire après décès de Jean-Toussaint Baget., 3 messidor an X (22 juin 1802)
      inventaire après décès; Baget, Jean-Toussaint
    - Inventaire après décès de Françoise-Augustin Veilh., 24 thermidor an X (12 août 1802)
      inventaire après décès; Veilh, Françoise-Augustin
    - Inventaire après décès de Geneviève-Marguerite Ferret., 12 fructidor an X (30 août 1802)
      inventaire après décès; Ferret, Geneviève-Marguerite
    - Inventaire après décès de Marie-Elisabeth Bion, épouse de Jean-François Russinger., 12 fructidor an X (30 août 1802)
      inventaire après décès; Bion, Marie-Elisabeth; Russinger, Jean-François
    - Inventaire après décès de Jean-Baptiste-Thomas Peignon., 22 fructidor an X (9 septembre 1802)
      inventaire après décès; Peignon, Jean-Baptiste-Thomas
    - Inventaire après décès de Jean-Jacques Gallet de Mondragon., 12 brumaire an XI (3 novembre 1802)
      inventaire après décès; Gallet de Mondragon, Jean-Jacques
    - Inventaire après décès de Jean-Baptiste Vaconsin., 27 frimaire an XI (18 décembre 1802)
      inventaire après décès; Vaconsin, Jean-Baptiste
    - Inventaire après décès de Boichu dit Aubert., 3 nivôse an XI (24 décembre 1802)
      inventaire après décès; Boichu (dit Aubert), Choart, Marie
    - Inventaire après décès de Marie Choart, rue du Puits, n° 9, division de l'homme armé., 2 ventôse an XI (21 février 1803)
      inventaire après décès; Puits (rue du); Perdrieau, Jean-Baptiste
    - Inventaire après décès de Jean-Baptiste Perdrieau., 18 ventôse an XI (9 mars 1803)
      inventaire après décès; Leportier, Marie-Adélaïde
    - Inventaire après décès de Marie-Adélaïde Leportier, épouse de Jean-Pierre Nivert., 20 ventôse an XI (11 mars 1803)
      inventaire après décès; Datte, Antoine; Nivert, Jean-Pierre
    - Inventaire après décès de Antoine Datte, et de Louise-Julie Leauté, sa veuve., 3 germinal an XI (24 mars 1803)
      inventaire après décès; Duval, Henri; Leauté, Louise-Julie
    - Inventaire après décès de Henri Duval., 11 germinal an XI (1er avril 1803)
      inventaire après décès; Bouillan, François-Louis-Joseph
    - Inventaire après décès de François-Louis-Joseph Bouillant., 12 prairial an XI (1er juin 1803)
      inventaire après décès; Comberieu, Jean
    - Inventaire après décès de Jean Comberieu., 18 prairial an XI (7 juin 1803)
      inventaire après décès; Mercurie, Anne-Baptiste
    - Inventaire après décès de Anne-Baptiste Mercurie,épouse de Pierre-François-Antoine dit Milhomme., 1er messidor an XI (20 juin 1803)
      inventaire après décès; Baumgarsen, Marie-Joseph-Hélène; Milhomme, Pierre-François-Antoine
    - Inventaire après divorce de Marie-Joseph-Hèlène Baumgarsen, et de Gilbert-François-Xavier Moderat., 30 messidor an XI (19 juillet 1803)
      inventaire; Fleury Grandon, Jean; Modecat, Gilbert-François-Xavier
    - Inventaire après décès de Jean Fleury Grandon., 7 thermidor an XI (26 juillet 1803)
      inventaire après décès; Lefranq, Véronique
    - Inventaire après décès de Véronique Lefranq, épouse de Charles Vart Floury., 9 fructidor an XI (27 août 1803)
      inventaire après décès; Segnerat, Reine-Henriette-Marguerite; Vart Floury, Charles
    - Inventaire après décès de Reine-Henriette-Marguerite Segnerat., 30 fructidor an XI (17 septembre 1803)
      inventaire après décès; Crave, Pierre
    - Inventaire après décès de Pierre Crave, rue Cerutti, n° 2., 13 vendémiaire an XII (6 octobre 1803)
      inventaire après décès; Cerutti (rue); Carey, Pierre
    - Inventaire après décès de Pierre Carey., 22 vendémiaire an XII (15 octobre 1803)
      inventaire après décès; Lemarie Daubigny, Angélique-Reine
    - Inventaire après décès de Angélique-Reine Lemarie Daubigny, veuve de Gabriel Choart., 12 brumaire an XII (4 novembre 1803)
      inventaire après décès; Sarée, Marie; Choart, Gabriel
    - Inventaire après décès de Marie Sarée, veuve en 1ères noces de Jacques Pittet, et veuve en 2èmes noces de Louis Nouvel., 29 brumaire an XII (21 novembre 1803)
      inventaire après décès; Evrard, Marie-Charlotte; Nouvel, Louis; Pittet, Jacques
    - Inventaire après décès de Marie-Charlotte Evrard, épouse de Jean-François Greaut Beaupré., 3 frimaire an XII (25 novembre 1803)
      inventaire après décès; Sauzé, Antoine; Greaut Beaupré, Jean-François
    - Inventaire après divorce entre Antoine Sauzé, et Catherine-M. Roctev, son épouse., 25 frimaire an XII (17 décembre 1803)
      inventaire; Treille, Louis-Julien-Victor; Roctev, Catherine-M.
    - Inventaire après décès de Louis-Julien-Victor Treille., 9 nivôse an XII (31 décembre 1803) - 9 nivôse an XII (1803)
      inventaire après décès; Mussart, Henriette
    - Inventaire après décès de Henriette Mussart, épouse de Gabriel Fillietas., 25 nivôse an XII (16 janvier 1804)
      inventaire après décès; Blanchet, Geneviève-Victoire; Fillietas, Gabriel
    - Inventaire après décès de Geneviève-Victoire Blanchety, épouse de Charles-Michel Lefrère, relieur., 16 pluviose an XII (6 février 1804)
      inventaire après décès; Messager, Jean-Louis; Lefrère, Charles-Michel; imprimeur
    - Inventaire après décès de Jean-Louis Messager., 26 pluviose an XII (16 février 1804)
      inventaire après décès; Landru, Joséphine
    - Inventaire après décès de Joséphine Landru, épouse de Jean-François Gricourt., 3 ventôse an XII (23 février 1804)
      inventaire après décès; Bonnet, Madeleine; Gricourt, Jean-François
    - Inventaire après décès de Madeleine Bonnet, veuve de René Bugnot., 14 ventôse an XII (5 mars 1804)
      inventaire après décès; Renard, Honoré-Félicité; Bugnot, René
    - Inventaire après décès de Honoré-Félicité Renard, épouse de Joseph-Marie Revel., 30 ventôse an XII (21 mars 1804)
      inventaire après décès; Perimony, Elisabeth-Marguerite; Revel, Joseph-Marie
    - Inventaire après décès de Elisabeth-Marguerite Perimony., 2 germinal an XII (23 mars 1804)
      inventaire après décès; Goisseday, Gilles-Germain
    - Inventaire après décès de Gilles-Germain Goisseday., 12 germinal an XII (2 avril 1804)
      inventaire après décès; Wallet, Claude-Charles-Hippolyte
    - Inventaire après décès de Claude-Charles-Hippolyte Wallet., 21 germinal an XII (11 avril 1804)
      inventaire après décès; Guibert, Marguerite-Virginie
    - Inventaire après décès de Marguerite-Virginie Guibert, épouse de Louis-Simon Boizot., 27 germinal an XII (17 avril 1804)
      inventaire après décès; Datir, Marie-Adélaïde-Florentine; Boizot, Louis-Simon
    - Inventaire après décès de Marie-Adélaïde-Florentine Datir, épouse de Anne-Pierre Leprince., 5 fructidor an XII (23 août 1804)
      inventaire après décès; Magnant, Jean-Baptiste; Leprince, Anne-Pierre